【裁判字號】    97,台上,4772
【裁判日期】    970925
【裁判案由】    違反毒品危害防制條例
【裁判全文】
最高法院刑事判決            九十七年度台上字第四七七二號
上  訴  人  甲○○
選任辯護人  邱群傑律師
            許卓敏律師
            賴志凱律師
上列上訴人因違反毒品危害防制條例案件，不服台灣高等法院中
華民國九十七年四月十日第二審判決（九十六年度上訴字第三三
三九號，起訴案號：台灣板橋地方法院檢察署九十四年度偵字第
一四０三二號），提起上訴，本院判決如下：
    主  文
原判決撤銷，發回台灣高等法院。
    理  由
本件原判決維持第一審論處上訴人甲○○共同販賣第一級毒品罪
刑之判決，駁回其在第二審之上訴，固非無見。
惟查(一)原判決認定上訴人於民國九十四年八月十六日晚上九時十
分，在台北市松山機場，與謝文郎（經檢察官另案起訴）共同以
新台幣二萬元之代價，販賣第一級毒品海洛因二小包（毛重七點
一公克）予證人鄭永結之事實，業據該證人於警詢時證述甚明，
並有行動電話使用人資料及雙向通聯紀錄乙份在卷可稽，另有扣
案之海洛因二小包（毛重七點一公克）及上訴人所有之行動電話
一支（ＳＩＭ卡0000000000號）可證；且證人鄭永結
施用第一級毒品之犯行，業經台灣花蓮地方法院以九十四年度訴
字第三九三號刑事判決，判處有期徒刑一年二月確定在案，有該
判決書及該證人之原審被告前案紀錄表乙份在卷可參。故上訴人
與謝文郎共同於上開時、地販售海洛因予鄭永結之事實，足堪認
定等情。然上開二包粉末，經核閱本案卷及卷附該項台灣花蓮地
方法院判決，均無送鑑定之資料與記載。原審未送鑑定，遽行認
定係屬海洛因及其毛重七點一公克，非惟理由不備，且有應於審
判期日調查之證據未予調查之違法。(二)犯毒品危害防制條例第十
條第一項之施用第一級毒品罪，供出毒品來源，因而破獲者，得
減輕其刑，同條例第十七條規定甚明。鄭永結於警詢時供述該二
包粉末（海洛因），係向上訴人及謝文郎購買，係屬有利於己之
供述，自不能單憑其證言，為上訴人有販賣海洛因事實之認定。
上開行動電話使用人資料及扣案該支行動電話，僅能證明上訴人
持用該支行動電話。而該項雙向通聯紀錄（見第一審卷(二)第七十
四、七十五頁），並無通話內容，祇能證明鄭永結有與上訴人電
話通聯。則是否尚有其他足資佐證上訴人與謝文郎確有販賣海洛
因行為及鄭永結所證確與事實相符之證據？原審未經調查審認，
單憑鄭永結於警詢之證言，遽為上訴人有販賣海洛因行為之認定
，自嫌速斷。以上或為上訴意旨所指摘，或為本院得依職權調查
之事項，應認原判決有撤銷發回之原因。至原判決不另諭知無罪
部分，因與撤銷發回部分，有審判不可分關係，應併發回。
據上論結，應依刑事訴訟法第三百九十七條、第四百零一條，判
決如主文。
中    華    民    國  九十七  年    九    月  二十五  日
                      最高法院刑事第十二庭
                          審判長法官  石  木  欽
                                法官  陳  世  淙
                                法官  洪  佳  濱
                                法官  呂  丹  玉
                                法官  段  景  榕
      本件正本證明與原本無異
                                      書  記  官
中    華    民    國  九十七  年    九    月   三十   日
                                                      Ｅ


司法院資訊處製作；財團法人民間司法改革基金會備份。
